# 集团内部股权无偿划转的问题

提问人：shengyanzhou 时间：2011-02-27 19:31:52
国有集团公司把持有的对三级公司的45%的股权无偿划转给三级公司的母公司二级公司，划转基准日三级公司所有者权益是负数，划转后二级公司拥有100%的股权，请问二级公司的账务怎么处理？

回答人：chenyiwei
是否指：原先该三级公司由二级公司持股 55 ％，集团公司直接持股 45 ％，现在集团公司将原先由其直接持有的该 45 ％股权无偿划拨给二级公司？ 如果是这样，则二级公司应作为无偿取得少数股权处理。个别报表层面，因为系无偿划入且对应的净资产为负数，所以这部分 45 ％股权的投资成本为零，相当于不作账务处理。合并报表层面，按照该 45 ％股权对应的划转日三级公司净资产价值，借记资本公积，贷记少数股权。